【裁判字號】    95,訴,3277
【裁判日期】    951208
【裁判案由】    毒品危害防制條例
【裁判全文】
臺灣高雄地方法院刑事判決              95年度訴字第3277號
公  訴  人  臺灣高雄地方法院檢察署檢察官
被      告  乙○○
                    現於臺灣臺南監獄
上列被告因違反毒品危害防制條例案件，經檢察官提起公訴（95
年度毒偵字第6958號），被告於本院準備程序中為有罪之陳述，
經合議庭裁定由受命法官依簡式審判程序獨任審理，本院判決如
下：
    主  文
乙○○施用第一級毒品，累犯，處有期徒刑拾月，扣案之塑膠盒
、塑膠鏟各壹個及注射針筒貳支，均沒收之；又施用第二級毒品
，累犯，處有期徒刑陸月，扣案之第二級毒品甲基安非他命壹小
包（驗前淨重零點壹參公克，驗後淨重零點壹壹公克），沒收銷
燬之，扣案之安非他命吸食器壹個，沒收之。應執行有期徒刑壹
年參月，扣案之第二級毒品甲基安非他命壹小包（驗前淨重零點
壹參公克，驗後淨重零點壹壹公克），沒收銷燬之，扣案之塑膠
盒、塑膠鏟、非他命吸食器各壹個及注射針筒貳支，均沒收之。
    事 實 及 理 由
一、乙○○於民國91年間因施用毒品案件，經本院裁定入勒戒處
    所施以觀察勒戒，於91年11月29日執行完畢釋放出所；另因
    竊盜案件，經本院以92年度簡字第204 號判決有期徒刑6 月
    確定，於94年2 月27日縮短刑期執行完畢出獄。詎料，乙○
    ○猶不知悔改，明知海洛因及甲基安非他命分別係毒品危害
    防制條例第2 條第2 項所列之第一級及第二級毒品，不得非
    法持有、施用，仍於上開觀察勒戒執行完畢釋放後5 年內，
    基於施用第一級毒品海洛因之犯意，購入第一級毒品海洛因
    而持有，並於95年8 月7 日下午4 、5 時許，在其位於高雄
    市苓雅區○○○路199 巷2 弄1 號5 樓住處內，將第一級毒
    品海洛以摻入水中以注射針筒注射手臂靜脈之方式，施用第
    一級毒品海洛因1 次；另基於施用第二級毒品甲基安非他命
    之犯意，購入第二級毒品甲基安非他命而持有，並於上開時
    、地，將第二級毒品甲基安非他命以放入吸食器用火燒烤，
    而吸食氣體之方式，施用第二級毒品甲基安非他命1 次。嗣
    於95年8 月7 日下午6 時30分許，在上開地點為警查獲，並
    當場扣得第二級毒品甲基安非他命1 小包（驗前淨重0.13
    公克，驗後淨重0.11公克）、塑膠盒、塑膠鏟、非他命吸食
    器各1 個及注射針筒2 支，經乙○○同意採尿送驗查獲。
二、本件被告乙○○所犯為死刑、無刑徒刑或最輕本刑為3 年以
    上有期徒刑以外之罪，其於準備程序中就被訴犯罪事實，為
    有罪之陳述，經法官告知簡式審判程序之旨，並聽取當事人
    之意見後，依刑事訴訟法第273 條之1 第1 項規定，裁定由
    受命法官獨任進行簡式審判程序，合先指明。
三、上揭犯罪事實，業據被告乙○○於警詢、檢察官訊問及本院
    審理時均坦承不諱，且有第二級毒品甲基安非他命1 小包（
    驗前淨重0.13公克，驗後淨重0.11公克）、塑膠盒、塑膠鏟
    、非他命吸食器各1 個及注射針筒2 支扣案可稽，並有臺灣
    科技檢驗股份有限公司95年8 月25日濫用藥物尿液檢驗報告
    1 紙、尿液採證編號姓名對照表1 紙、高雄醫學大學附設中
    和醫院95年10月24日檢驗報告1 紙、扣押筆錄、扣押物品目
    錄表各1 份、照片5 張、臺灣高雄地方法院檢察署刑案查註
    紀錄表及臺灣高等法院被告全國前案紀錄表各1 紙附卷可稽
    。又被告乙○○於91年間，因施用毒品案件，經本院裁定入
    勒戒處所施以觀察勒戒，於91年11月29日執行完畢釋放出所
    之事實，有臺灣高雄地方法院檢察署刑案查註紀錄表及臺灣
    高等法院被告全國前案紀錄表各1 紙附卷可稽，是被告確係
    於強制戒治執行完畢釋放後，5 年內又為本件施用第一級海
    洛因及第二級毒品甲基安非他命之犯行甚明；從而，本案事
    證明確，被告犯行堪予認定，應依法論科。
四、查海洛因及甲基安非他命分別係毒品危害防制條例第2 條第
    2 項所稱之第一級及第二級毒品，不得非法持有及施用。核
    被告所為，係犯毒品危害防制條例第10條第1 項之施用第一
    級毒品罪及同條第2 項之施用第二級毒品罪。被告持有第二
    級毒品甲基安非他命之低度行為，已為施用之高度行為所吸
    收，不另論罪。而被告所犯上開2 罪間，犯意各別，罪名互
    殊，應分論併罰。又被告前因竊盜案件，經本院以92年度簡
    字第204 號判決有期徒刑6 月確定，於94年2 月27日縮短刑
    期執行完畢出獄，有臺灣高等法院被告全國前案紀錄表1 紙
    附卷可稽，被告於上開有期徒刑執行完畢5 年內，故意再犯
    本件有期徒刑以上之罪，為累犯，應依刑法第47條第1 項規
    定，加重其刑。爰審酌被告曾觸犯施用毒品之犯行，雖經強
    制戒治程式，仍未能斷戒施用毒品惡習，顯見其戒治意志不
    堅，缺乏勒戒動機，本應從重量刑以收刑罰教化之效。惟念
    其施用毒品係對己身殘害，並未造成他人具體危害，且能於
    犯後坦承犯行，態度尚稱良好等一切情狀，酌情分別量處如
    主文所示之刑，並定其應執行之刑，以示儆懲。
五、另扣案之甲基安非他命1 小包（驗前淨重0.13公克，驗後淨
    重0.11公克）經鑑定結果，係屬毒品危害防制條例第2 條第
    2 項所稱之第二級毒品，有高雄醫學大學附設中和醫院95年
    10月24日檢驗報告1 紙在卷可參，應依毒品危害防制條例第
    18條第1 項前段規定宣告沒收銷燬之。又扣案之塑膠盒、塑
    膠鏟各1 個及注射針筒2 支，係供被告施用第一級毒品所用
    之物，而扣案之非他命吸食器1 個，係供其施用第二級毒品
    所用之物，且上開扣案物品均為被告所有（見本院95年11月
    24日審判筆錄第4 、5 頁），均應依刑法第38條第1 項第2
    款宣告沒收，併此敘明。
據上論斷，應依刑事訴訟法第273 條之1 第1 項、第284 條之 1
、第299 條第1 項前段，毒品危害防制條例第10 條、第18條第1
項前段，刑法第11條、第47條第1 項、第51條第5 款、第38條第
1項第2款，判決如主文。
本案經檢察官甲○○到庭執行職務。
中    華    民    國    95    年    12    月    8     日
                  鳳山刑事第一庭      法  官  陳盈吉
以上正本證明與原本無異。
如不服本判決，應於收受送達後10日內向本院提出上訴書狀。
中    華    民    國    95    年    12    月    8     日
                                      書記官  吳俊達
附錄本判決論罪科刑法條：
毒品危害防制條例第10條
施用第1級毒品者，處6月以上5年以下有期徒刑。
施用第2級毒品者，處3年以下有期徒刑。


司法院資訊處製作；財團法人民間司法改革基金會備份。
